臺灣高等法院刑事裁定　　　　　　　　 100年度聲字第2879號
異　議　人
即　受刑人　吳朝欽
上列異議人即受刑人因竊盜等案件，不服臺灣臺北地方法院檢察
署檢察官之執行指揮書（即97年執字第3179號、97年執減更字第
691號），聲明異議，本院裁定如下：
    主  文
聲明異議駁回。
    理  由
一、聲明異議意旨略以：異議人因臺灣臺北地方法院檢察署（下
    稱臺北地檢署）97年度執字第3179號自民國94年5月8日至94
    年10月5日共計執行151日，該案經減刑定執行刑為1年3月，
    臺北地檢署97年度執減更字第691號已執行超過刑期，依96
    年罪犯減刑條例第13條規定，減刑前已羈押之日數及已執行
    之刑期，均可折抵或算入減刑後之刑期，但因折抵或算入而
    其刑期於減刑裁定達到監獄前已屆滿者，其超過部分不算入
    而逕行簽結，然因異議人之羈押期間自94年5月8日至95年1
    月23日，羈押期間為257日，並非151日，共有3件案件，其
    中偽造文書一案業已易科罰金執行完畢，竊盜案件經判處有
    期徒刑1年2月，減刑為有期徒刑7月，竊盜案件判處有期徒
    刑3年，強制工作3年，相互折抵計算，以實際在間所之羈押
    日數為準，因數罪並罰，定執行中之一罪或數罪，以一罪或
    數罪扣除得折抵之期間後併行之，若遭羈押之天數過長，有
    可能折抵數罪，應全部扣除後執行所剩之刑期，故聲請人羈
    押日期為257日，折抵97年度執減更字第691號所剩餘刑期，
    理應在折抵剩餘刑期云云。
二、按中華民國96年罪犯減刑條例乃政府為紀念解除戒嚴20週年
    ，基於對犯罪者更生之寬典，始制定上開條例，並明定以96
    年4月24日為基準日，在此之前之犯罪，始得依該條例規定
    予以減刑，該條例於96年7月16日經總統令公布施行生效，
    此觀該條例第1條、第2條規定至明。又本次應減之刑僅限於
    已經判決確定尚未執行或執行未完畢之罪，始得聲請法院裁
    定之，於該條例施行前，減刑前已羈押之日數及已執行之刑
    期，均可折抵或算入減刑後之刑期，但因折抵或算入而其刑
    期於減刑裁定達到監獄前已屆滿者，其超過部分不算入之，
    復據該條例第8條、第13條分別定有明文。又刑事訴訟法第4
    84條規定，受刑人或其法定代理人或配偶以檢察官執行之指
    揮為不當者，得向諭知該裁判之法院聲明異議。此所稱「檢
    察官執行之指揮不當」，係指檢察官有積極執行指揮之違法
    及其執行方法有不當等情形而言（最高法院77年台抗字第74
    1號裁定、95年度台抗字第486號裁定參照）。
三、經查：
  (一)異議人即受刑人吳朝欽於83年12月12日至84年5月15日所犯
    連續加重竊盜案件，經臺灣臺北地方法院（下稱臺北地院）
    以94年度訴緝字第76號判決判處有期徒刑1年2月，異議人不
    服上訴後由本院以97年度上易字第242號撤銷原判決，仍認
    異議人犯竊盜罪判處有期徒刑1年2月，並依中華民國96年罪
    犯減刑條例第2條第1項第3款、第7條規定減其宣告刑2分之1
    為有期徒刑7月，因異議人另於89年間犯竊盜罪經臺灣台中
    地方法院（下稱臺中地院）以91年度易緝字第522號判處有
    期徒刑10月確定，於83年間因傷害罪經臺灣桃園地方法院（
    下稱桃園地院）以92年度易緝字第25號、第14號判處有期徒
    刑4月確定，84年間因妨害兵役罪經桃園地院以92年度易緝
    字第25號、第14號判處有期徒刑3月確定，又於91年間另犯
    偽造文書罪經桃園地院以94年度訴緝字第75號判處有期徒刑
    5月（經本院以95年度上訴字第1445號及最高法院以95年度
    台上字第3997號駁回上訴確定），此五案經本院以97年度聲
    減字第1231號裁定減刑並定應執行刑為1年3月，有上開判決
    及裁定在卷可參。而異議人吳朝欽因臺北地院94年度訴緝字
    第76號（上訴後為本院97年度上易字第242號）竊盜案，曾
    經臺北地院裁定羈押共計151日（94年5月8日至94年10月6日
    ），有臺北地院押票、臺北地檢署檢察官執行指揮書在卷可
    憑。
  (二)按裁判確定前羈押之日數，以1日折抵有期徒刑或拘役1日，
    或第42條第6項裁判所定之罰金額數。羈押之日數，無前項
    刑罰可抵，如經宣告拘束人身自由之保安處分者，得以1日
    抵保安處分1日，刑法第46條亦定有明文。嗣臺北地檢署以9
    7年執字第3179號、97年執減更字第691號竊盜案執行異議人
    上開刑期，並將異議人自94年5月8日至94年10月6日羈押共
    計151日折抵刑期，即上開151日屬臺北地檢署97年執字第31
    79號執行案之刑期折抵日數，因該案經減刑並定應執行刑為
    有期徒刑1年3月（即本院97年度聲減字第1231號），並由該
    署改分案以97年執減更字第691號執行，而依中華民國96年
    罪犯減刑條例第13條第1項規定，減刑前已羈押之日數及已
    執行之刑期，均折抵或折算入減刑後之刑期…但其超過部分
    亦不算入；因異議人吳朝欽於89年間所犯竊盜罪，經臺中地
    院以91年度易緝字第522號判處有期徒刑10月部分，經臺中
    地檢署執行10月；83年間傷害罪經判處有期徒刑4月、84年
    間妨害兵役罪經判處有期徒刑3月，及91年間另犯偽造文書
    罪判處有期徒刑5月部分，亦經桃園地檢署執行1年8月（上
    開各罪經本院以97年度聲減字第1231號裁定減刑後定應執行
    有期徒刑1年3月），上開執行有期徒刑合計1年8月，已超過
    97年執減更字第691號執行指揮書應執行之1年3月刑期，故
    執行檢察官即於97年9月3日簽結（見臺北地檢署97年度執減
    更字第691號執行卷第9頁），是臺北地檢署檢察官以執行已
    超過刑期逕行簽結，其內容並無不合法。
  (三)再異議人前揭所指亦應折抵刑期之自94年10月6日至95年1月
    23日羈押期間部分，係因異議人於92年12月23日至94年2月8
    日另犯常業竊盜案件，經臺北地院94年度易緝字第64號接續
    羈押，有臺北地院刑事報到單（本院卷第13頁）、臺灣臺北
    看守所通知書及本院被告前案記錄表在卷可憑，異議人上開
    於92年12月23日至94年2月8日所犯常業竊盜案件經臺北地院
    94年度易緝字第64號判處有期徒刑3年，再經本院97年度上
    訴字第498號、最高法院97年度台上字第2571號駁回上訴確
    定（分由臺北地檢署以97年執緝顛字第2294號執行，見臺北
    地檢署執行指揮書）；是異議人於94年10月6日至95年1月23
    日之羈押期間之羈押日數，自應於該案（即97年執緝字第22
    94號）折抵，不能在他案折抵刑期。
  (四)而異議人另於95年3月1日、95年7月24日、95年8月18日、95
    年8月24日、及不詳時間所犯5次竊盜案，經臺北地院97年度
    易字第741號分別判處有期徒刑8月、8月、8月、8月、3月，
    經本院以97年度上易字第1270號駁回上訴確定，上揭竊盜案
    嗣經本院以97年度聲減字第363號裁定減刑並定執行刑為3年
    5月；而異議人又於97年6月7日犯竊盜案件，經臺中地院97
    年度易緝字第4920號判處有期徒刑10月，經臺灣高等法院台
    中分院以98年度上易字第346號駁回上訴確定，上揭竊盜案
    並經臺中地院99年度聲字第4636號裁定定應執行刑為3年10
    月，有上開判決及裁定在卷可參，此與本案無涉；故臺北地
    檢署檢察官97年執字第3179號、97年度執減更字第691號指
    揮執行書認異議人因減刑之故，執行已逾刑期而逕予簽結，
    尚無違法或不當之處。綜上，本件執行指揮並無不當或違法
    之處，受刑人聲明異議，為無理由，應予駁回。
四、據上論斷，依刑事訴訟法第486條，裁定如主文。
中    華    民    國   100    年    9     月    30    日
                  刑事第十一庭  審判長法  官  許宗和
                                      法  官  趙功恆
                                      法  官  潘進柳
以上正本證明與原本無異。
如不服本裁定，應於收受送達後五日內向本院提出抗告狀。
                                      書記官  任正人
中    華    民    國   100    年    9     月    30    日